【裁判字號】    97,交聲,2681
【裁判日期】    971128
【裁判案由】    交管條例聲異
【裁判全文】
臺灣板橋地方法院刑事裁定            97年度交聲字第2681號
原處分機關  交通部公路總局台北區監理所板橋監理站
異  議  人
即受處分人  甲○○
上列異議人因違反道路交通管理處罰條例案件，對於交通部公路
總局台北區監理所板橋監理站於中華民國九十七年九月二十二日
所為之裁決處分（案號：板監裁字裁41-CO0000000號）不服，聲
明異議，本院裁定如下：
    主      文
異議駁回。
    理      由
一、原處分意旨略以：異議人甲○○於民國九十七年八月五日晚
    間八時二十五分許，騎駕車號ＧＣＸ─５４９號普通重型機
    車，行經台北縣板橋市○○路○段迴轉道時，因有「駕駛人
    行經有燈光號誌管制之交岔路口闖紅燈左轉」之違規，經警
    攔停舉發，填具台北縣政府警察局九十七年八月五日北縣警
    交字第CO0000000 號舉發違反道路交通管理事件通知單，原
    處分機關於九十七年九月二十二日依道路交通管理處罰條例
    第五十三條第一項、第六十三條第一項第三款規定，裁處罰
    鍰新台幣一千八百元，並計違規點數三點，異議人於九十七
    年九月三十日聲明異議等情。
二、異議意旨則以：異議人確於前開時、地，騎駕機車行經前開
    路段，為警攔停舉發，但伊係搶黃燈，不是闖紅燈，本案並
    無攝影或照相等科學儀器佐證，且警員在離違規地點相距四
    、五百公尺處才攔停舉發，使異議人無從確認燈號，原處分
    應予撤銷云云。
三、法院之判斷：
（一）按汽車駕駛人，行經有燈光號誌管制之交岔路口闖紅燈者
      ，處新台幣一千八百元以上五千四百元以下罰鍰；汽車駕
      駛人有第五十三條情形者，除依原條款處罰鍰外，並予記
      違規點數三點，道路交通管理處罰條例第五十三條第一項
      、第六十三條第一項第三款分別定有明文。
（二）查異議人於前開時、地，騎駕機車行經前開路段，為警攔
      停舉發之事實，為異議人所不否認，並有現場照片附卷可
      稽，應堪信為真實。
（三）證人即舉發警員張其偉於本院審理時到庭結證稱：本案是
      伊舉發，當時伊站在系爭路口荷蘭銀行前面，看到異議人
      紅燈左轉，並不是搶黃燈，而是其他車子都停下來，異議
      人左看右看，認為沒有警察就闖過去，伊就騎警用機車追
      上去攔停，該路段有監視錄影系統，但是是照民生路，沒
      有照到迴轉的點等語。審酌證人張其偉為依法執行公務之
      警員，與異議人素不相識，當無甘冒偽證罪責誣指異議人
      之理，且清楚證述異議人車行方向、違規情狀，並製有舉
      發違規現場圖、現場照片佐證，堪信其證述異議人之違規
      情狀為真實。又依現場照片顯示，該路段為民生路三段，
      在迴轉道及各該路口均設有紅綠燈交通號誌，且正常運作
      。是該路段之道路規劃，顯已考量該地車行種類、車流量
      、周圍道路路況，據此設計分向限制，駕駛人應遵照交通
      號誌指示行駛，循序漸進，以維護交通安全。異議人未遵
      守燈光號誌管制闖紅燈左轉，違規事證明確，洵堪認定。
      異議人主張係搶黃燈、不是闖紅燈云云，均屬無據。
（四）至異議人另陳稱攔停地點離違規地點相距四、五百公尺，
      使異議人無從事後確認燈號云云，審酌證人乙○○○○明
      確證述其係看到異議人違規後，始騎駕警用機車上前攔停
      ，當時雙方均在行進狀態，攔停地點與違規地點有四、五
      百公尺之距離，尚與一般生活經驗法則相符，無礙本案警
      員舉發違規之合法性，附此敘明。
（五）綜上所述，異議人騎駕機車，在台北縣板橋市○○路○段
      迴轉道，確有「駕駛人行經有燈光號誌管制之交岔路口闖
      紅燈左轉」之違規，原處分機關據以裁罰，於法有據，異
      議人聲明異議為無理由，應予駁回。
四、據上論斷，應依道路交通案件處理辦法第十九條，裁定如主
    文。
中    華    民    國    97    年    11    月    28    日
                  交通法庭  法  官  林鈺琅
上列正本證明與原本無異。
如不服本裁定應於送達後五日內向本院提出抗告狀。
                            書記官  林蔚然
中    華    民    國    97    年    11    月    28    日


司法院資訊處製作；財團法人民間司法改革基金會備份。
